---
title: "Descritiva Dados Groeneveld"
output: html_document
date: "2024-01-13"
---

```{r setup, include=FALSE}
knitr::opts_chunk$set(echo = TRUE,message = FALSE,warning = FALSE)
```

# Descritiva dados groenveld total e subresfriado

Neste documento serão apresentadas as estatísticas descritivas dos dados
disponibilizados por Groeneveld (2006) para o desenvolvimento da sua LUT (lookup table)
disponiveis em https://www.nrc.gov/reading-rm/doc-collections/nuregs/knowledge/km0011/index.html
para download.

# Bibliotecas utilizadas

```{r}

library(dplyr)
library(janitor)
library(ggplot2)
library(ggpubr)
library(GGally)
library(gridExtra)

```


# Leitura da base

Base tratada a partir do pdf no codigo trata_base_groeneveld.R

```{r}
base_look_up = read.csv2("../dados/dados_groeneveld.csv")

base_look_up = base_look_up %>%
  select(-X)

head(base_look_up)
```

```{r}
# variaveis disponiveis na base

colnames(base_look_up)
```

# Descritiva dados Subresfriado

## Gera base para X_chf < 0

Iremos considerar como fluxo subresfriado aqueles que tem a qualidade < 0

```{r}

base_sub = base_look_up %>%
  filter(X_chf < 0)


duplicates <- base_sub |>
  group_by(CHF,P_kpa,G,X_chf,D_mm,L_mm) |>
  filter(n() > 1) |>
  ungroup()

base_sub = base_sub[!(base_sub %>% 
  select(CHF,P_kpa,G,X_chf,D_mm,L_mm) %>%
  duplicated()),]

write.csv(base_sub,"../dados/base_modelagem_groenveld.csv",row.names = FALSE)

nrow(base_sub)
  
```


## Medidas de dispersão Básicas

```{r}

summary(base_sub)


sd(base_sub$D_mm)
sd(base_sub$L_mm)
sd(base_sub$P_kpa)
sd(base_sub$G)
sd(base_sub$X_chf)
sd(base_sub$DH_in)
sd(base_sub$CHF)
sd(base_sub$T_in)

```

#distribuicao das referencias

```{r}

referencias = base_sub %>%
  group_by(Reference) %>% 
  count() %>%
  arrange(desc(n))

referencias

```


## Graficos Variável x CHF

```{r}

# pressao

p = ggplot() +
  geom_point(aes(x = base_sub$P_kpa, y = base_sub$CHF)) +
  geom_smooth(aes(x = seq(100,20680), y = seq(100,20680) * -0.1875 + 6975.3103,colour = "CHF = 6975.3105 - 18.75 * Pressure"))+
  geom_smooth(aes(x = seq(100,20680), y = seq(100,20680) * -0.2 + 6000,colour = "CHF = 6000 - 0.2 * Pressure"))+
  geom_smooth(aes(x = seq(100,20680), y = seq(100,20680) * -0.17 + 7500,colour = "CHF = 7500 - 0.17 * Pressure")) +
  theme(legend.position = "bottom") +
  labs(color=NULL) +
  xlab("Pressure") +
  ylab("CHF")

p = ggplot(base_sub) +
  geom_point(aes(P_kpa, y = CHF)) +
  geom_smooth(aes(P_kpa, y = CHF), method = lm, formula = "y ~ x", se = TRUE) +
  xlab("Pressure") +
  ylab("CHF")

p

lm_example = lm(data = base_sub,
   CHF ~ P_kpa)

summary(lm_example)
confint(lm_example,level = 0.90)

library(stargazer)

stargazer(lm_example, ci=TRUE, ci.level=0.95)

jpeg("../Subcooled_CHF/dados/dados_pressao_gro.jpeg",width = 17,height = 10.51,units = "cm",res = 300)
p
dev.off()

# fluxo

ggplot(base_sub) +
  geom_point(aes(x = G, y = CHF))

# X

ggplot(base_sub) +
  geom_point(aes(x = X_chf, y = CHF))

# diametro

ggplot(base_sub) +
  geom_point(aes(x = D_mm, y = CHF))

# L comprimento

ggplot(base_sub) +
  geom_point(aes(x = L_mm, y = CHF))

# DHin inlet subcooling Tsat - Tin

ggplot(base_sub) +
  geom_point(aes(x = DH_in, y = CHF))

# Tin temperatura de entrada

ggplot(base_sub) +
  geom_point(aes(x = T_in, y = CHF))

```

## Plot 2x2 das variáveis

```{r}
library(GGally)
# plot 2 a 2 das variaveis
plot_pair = base_sub %>%
  dplyr::select(D_mm,
                L_mm,
                P_kpa,
                G,
                X_chf,
                CHF
  ) %>%
  ggpairs(upper = list(continuous = wrap(ggally_cor, display_grid = FALSE)),
          lower = list(continuous = wrap("points",
                                         color = "navy",
                                         alpha = 1/10,
                                         size = 0.1)),
          proportions = "auto") +
  theme(axis.text.x = element_text(angle = 90, hjust = 1))

jpeg("../Subcooled_CHF/dados/dados_pares_sub_groen.jpeg",width = 17,height = 10.51,units = "cm",res = 300)
plot_pair
dev.off()

```

## Distribuicao da Variável Resposta

```{r}

ggplot(base_sub) +
  geom_density(aes(x = CHF))

```

