---
title: "Descritiva Dados Groeneveld"
output: html_document
date: "2024-01-13"
---

```{r setup, include=FALSE}
knitr::opts_chunk$set(echo = TRUE,message = FALSE,warning = FALSE)
```

# Descritiva dados groenveld total e subresfriado

Neste documento serão apresentadas as estatísticas descritivas dos dados
disponibilizados por Groeneveld (2006) para o desenvolvimento da sua LUT (lookup table)
disponiveis em https://www.nrc.gov/reading-rm/doc-collections/nuregs/knowledge/km0011/index.html
para download.

# Bibliotecas utilizadas

```{r}

library(dplyr)
library(janitor)
library(ggplot2)
library(ggpubr)
library(GGally)
library(gridExtra)

```


# Leitura da base

Base tratada a partir do pdf no codigo trata_base_groeneveld.R

```{r}
base_look_up = read.csv2("../dados/dados_groeneveld.csv")

base_look_up = base_look_up %>%
  select(-X)

head(base_look_up)
```

```{r}
# variaveis disponiveis na base

colnames(base_look_up)
```

## Medidas de dispersão Básicas

```{r}

summary(base_look_up)

sd(base_look_up$D_mm)
sd(base_look_up$L_mm)
sd(base_look_up$P_kpa)
sd(base_look_up$G)
sd(base_look_up$X_chf)
sd(base_look_up$DH_in)
sd(base_look_up$CHF)
sd(base_look_up$T_in)

```


## Graficos Variável x CHF

```{r}

# pressao

ggplot(base_look_up) +
  geom_point(aes(x = P_kpa, y = CHF))


# fluxo

ggplot(base_look_up) +
  geom_point(aes(x = G, y = CHF))

# X

ggplot(base_look_up) +
  geom_point(aes(x = X_chf, y = CHF))

# diametro

ggplot(base_look_up) +
  geom_point(aes(x = D_mm, y = CHF))

# L comprimento

ggplot(base_look_up) +
  geom_point(aes(x = L_mm, y = CHF))

# DHin inlet subcooling Tsat - Tin

ggplot(base_look_up) +
  geom_point(aes(x = DH_in, y = CHF))

# Tin temperatura de entrada

ggplot(base_look_up) +
  geom_point(aes(x = T_in, y = CHF))

```

## Plot 2x2 das variáveis

```{r}

# plot 2 a 2 das variaveis
base_look_up %>%
  dplyr::select(D_mm,
                L_mm,
                P_kpa,
                G,
                X_chf,
                DH_in,
                CHF,
                T_in
  ) %>%  GGally::ggpairs(upper = list(continuous = wrap(ggally_cor, display_grid = FALSE)),
          lower = list(continuous = wrap("points",
                                         color = "navy",
                                         alpha = 1/10,
                                         size = 0.1)),
          proportions = "auto") 

# jpeg("descritiva_dados_groenveld_2.jpeg",width = 17,height = 10.51,units = "cm",res = 300)
# plot_look_up
# dev.off()
# 
# plot_look_up = plot_look_up + theme(axis.text.x = element_text(angle = 90, vjust = 0.5, hjust=1))


```

## Distribuicao da Variável Resposta

```{r}

ggplot(base_look_up) +
  geom_density(aes(x = CHF))

```

# Descritiva dados Subresfriado

## Gera base para X_chf < 0

Iremos considerar como fluxo subresfriado aqueles que tem a qualidade < 0

```{r}

base_sub = base_look_up %>%
  filter(X_chf < 0)

nrow(base_sub)
  
```


## Medidas de dispersão Básicas

```{r}

summary(base_sub)

sd(base_sub$D_mm)
sd(base_sub$L_mm)
sd(base_sub$P_kpa)
sd(base_sub$G)
sd(base_sub$X_chf)
sd(base_sub$DH_in)
sd(base_sub$CHF)
sd(base_sub$T_in)

```

#distribuicao das referencias

```{r}

referencias = base_sub %>%
  group_by(Reference) %>% 
  count() %>%
  arrange(desc(n))

referencias

```


## Graficos Variável x CHF

```{r}

# pressao

ggplot(base_sub) +
  geom_point(aes(x = P_kpa, y = CHF))


# fluxo

ggplot(base_sub) +
  geom_point(aes(x = G, y = CHF))

# X

ggplot(base_sub) +
  geom_point(aes(x = X_chf, y = CHF))

# diametro

ggplot(base_sub) +
  geom_point(aes(x = D_mm, y = CHF))

# L comprimento

ggplot(base_sub) +
  geom_point(aes(x = L_mm, y = CHF))

# DHin inlet subcooling Tsat - Tin

ggplot(base_sub) +
  geom_point(aes(x = DH_in, y = CHF))

# Tin temperatura de entrada

ggplot(base_sub) +
  geom_point(aes(x = T_in, y = CHF))

```

## Plot 2x2 das variáveis

```{r}

# plot 2 a 2 das variaveis
base_sub %>%
  dplyr::select(D_mm,
                L_mm,
                P_kpa,
                G,
                X_chf,
                DH_in,
                CHF,
                T_in
  ) %>%  GGally::ggpairs(upper = list(continuous = wrap(ggally_cor, display_grid = FALSE)),
          lower = list(continuous = wrap("points",
                                         color = "navy",
                                         alpha = 1/10,
                                         size = 0.1)),
          proportions = "auto") 

# jpeg("descritiva_dados_groenveld_2.jpeg",width = 17,height = 10.51,units = "cm",res = 300)
# plot_look_up
# dev.off()
# 
# plot_look_up = plot_look_up + theme(axis.text.x = element_text(angle = 90, vjust = 0.5, hjust=1))


```

## Distribuicao da Variável Resposta

```{r}

ggplot(base_sub) +
  geom_density(aes(x = CHF))

```

